Minutes et répertoires du notaire Jean BERTRAND, 25 octobre 1804 - 11 juin 1827 (étude IX)
Archives nationales
- Répertoire(s) de Jean BERTRAND, 24 septembre 1801 - 5 janvier 1831; MC/RE/IX/14 - MC/RE/IX/19
  - Répertoire. an X, vendémiaire - an XIV, nivôse, 2 vendémiaire an X (24 septembre 1801) - 10 nivôse an XIV (1805); MC/RE/IX/14
    Le niveau inférieur de description, quand il existe, correspond aux mentions d'actes contenues dans le répertoire. Parmi celles-ci, certaines peuvent y être décrites, de manière plus ou moins détaillée. Pour consulter l'acte proprement dit, il convient de rechercher la cote au niveau des articles (registre ou liasse) des minutes du notaire (cote de type 'MC/ET').
    - Suite d'un procès verbal de comparution et défaut du 27 vendémiaire an XIII de Marie-Louise-Elisabeth Magnant. Inventaire après décès de Jean-Baptiste Magnant., 3 brumaire an XIII (25 octobre 1804)
      Attention: la cote de répertoire (de type 'MC/RE') ne permet pas de consulter la minute de l'acte. ll convient de rechercher la cote de la minute (de type 'MC/ET') au niveau des articles (registre ou liasse) de minutes du notaire.
      L'accès aux images numérisées des pages du répertoire se fait au niveau de description supérieur (' Répertoire du notaire '), rubrique ' Consulter les archives numérisées associées'.
      Base Miriad 2 des inventaires après décès, 1801-1850, par Thierry Boudignon, avec le concours de Marie-France Nivet et du personnel du Minutier central, 1995-2012 (base de données migrée: voir contexte dans le Plan d’orientation général - Notaires de Paris, guides thématiques du Minutier).
      inventaire après décès; Jourdain, Marie-Anne; Magnant, Marie-Louise-Elisabeth
    - Inventaire après décès de Jeanne-Etiennette Challan Belleval., 26 brumaire an XIII (26 octobre 1804)
      inventaire après décès; Heppe, Louis
    - Suite du 27 vendémiaire an XIII. Inventaire après décès de Marie-Anne Jourdain, veuve de Léonard-Jacques Meusnier., 9 brumaire an XIII (31 octobre 1804)
      inventaire après décès; Challan Belleval, Jeanne-Etiennette; Meusnier, Léonard-Jacques
    - Inventaire après décès de Louis Heppe., 11 ventôse an XIII (2 mars 1805)
      inventaire après décès; Guesnon, Marie-Anne
    - Inventaire après décès de Marie-Anne Guesnon, épouse de Jean-François Langloix., 15 ventôse an XIII (6 mars 1805)
      inventaire après décès; Briol, Antoine; Langloix, Jean-François
    - Inventaire après décès de Antoine Briol., 25 ventôse an XIII (16 mars 1805)
      inventaire après décès; Barrau, Jeanne-Geneviève-Nicole
    - Inventaire après décès de Jeanne-Geneviève-Nicole Barrau, épouse de Antoine., 13 germinal an XIII (3 avril 1805)
      inventaire après décès; Chaperon, Bernard-Didier; Houin, Antoine
    - Inventaire après décès de Bernard-Didier Chaperon., 19 germinal an XIII (9 avril 1805)
      inventaire après décès; Crosnier, Renée
    - Inventaire après décès de Renée Crosnier., 17 floréal an XIII (7 mai 1805)
      inventaire après décès; Bechet de Faigny, Jean-Henri-Théodore
    - Inventaire après décès de Jean-Henri-Théodore Bechet de Faigny., 1er messidor an XIII (20 juin 1805)
      inventaire après décès; Doutrebau, Marie-Louise-Ursule
    - Inventaire après décès de Marie-Louise-Ursule Doutrebau, épouse de Julien-Pierre Lesage., 3 thermidor an XIII (22 juillet 1805)
      inventaire après décès; Varnier, Françoise-Geneviève; Lesage, Julien-Pierre
    - Inventaire après décès de Françoise-Geneviève Varnier, épouse de Pierre-Louis Collen., 22 thermidor an XIII (10 août 1805)
      inventaire après décès; Goisset, Jean-Claude; Collen, Pierre-Louise
    - Inventaire après décès de Jean-Claude Goisset., 29 fructidor an XIII (16 septembre 1805)
      inventaire après décès
  - Répertoire. 1806, 2 janvier - 1810, 30 avril, 2 janvier 1806 - 30 avril 1810; MC/RE/IX/15
    - Inventaire après décès de Marie-Anne Turpin, veuve de Laurent Dupont., 2 janvier 1806
      MC/RE/IX/15
      inventaire après décès; Turpin, Marie-Anne; Dupont, Laurent
    - Inventaire après décès de Françoise Boucher, veuve en 1ères noces de Joseph Gouan, et veuve en 2èmes noces de Louis-Pierre Letue., 2 janvier 1806
      inventaire après décès; Boucher, Françoise; Letue, Louis-Pierre; Gouan, Joseph
    - Inventaire après décès de Eléonore-Charles Courtin Laffemas., 28 janvier 1806
      inventaire après décès; Courtin Laffemas, Eléonore-Charles
    - Inventaire après décès de Jacques-Marie-Hippolyte Quibel., 1er février 1806
      inventaire après décès; Quibel, Jacques-Marie-Hippolyte
    - Suite d'un procès verbal de défaut du 18 mars 1806. Inventaire après décès de Anne Galland, de Chrisostome Marié., 1er avril 1806
      inventaire après décès; Galland, Anne; Marié, Chrisostome
    - Inventaire après décès de Anne-Françoise Mecart, veuve de Pierre Gilet Moel., 3 avril 1806
      inventaire après décès; Mecart, Anne-Françoise; Gilet Moel, Pierre
    - Inventaire après décès de Adrienne Le Marchand de Vauvilliers, épouse de Auguste-François Desforges., 9 avril 1806
      inventaire après décès; Le Marchand de Vauvilliers, Adrienne; Desforges, Auguste-François
    - Inventaire après décès de Augustine-Madeleine Caillouet, épouse de Simon Guiollet., 18 avril 1806
      inventaire après décès; Caillouet, Augustine-Madeleine; Guiollet, Simon
    - Inventaire après décès de Joseph-Alexis Souffes., 10 mai 1806
      inventaire après décès; Souffes, Joseph-Alexis
    - Inventaire après décès de Marie-Louise Queulvée, veuve de Louis-Aimé Aubert., 20 mai 1806
      inventaire après décès; Queulvée, Marie-Louise; Aubert, Louis-Aimé
    - Inventaire après décès de Elisabeth-Henriette Fenim, épouse de Robert-Nicolas Moutié., 16 juin 1806
      inventaire après décès; Fenim, Elisabeth-Henriette; Moutié, Robert-Nicolas
    - Inventaire après décès de Marie-Françoise Detournon, épouse de Jean-Jacques Gallet de Mondragon., 14 juillet 1806
      inventaire après décès; Detournon, Marie-Françoise; Gallet de Mondragon, Jean-Jacques
    - Inventaire après décès de Louise Gauthier, épouse de Agricole-Dominique Bertrand., 17 août 1806
      inventaire après décès; Gauthier, Louise; Bertrand, Agricole-Dominique
    - Inventaire après décès de Marie-Thérèse Danniaux, épouse de Jean-Baptiste-Gabriel Cornu., 25 août 1806
      inventaire après décès; Danniaux, Marie-Thérèse; Cornu, Jean-Baptiste-Gabriel
    - Inventaire après décès de Antoine Cousson., 19 septembre 1806
      inventaire après décès; Cousson, Antoine
    - Inventaire après décès de Jeanne Bouillet Detestang, veuve de Charles-Jean-Baptiste Seguirau., 20 septembre 1806
      inventaire après décès; Bouillet Detestang, Jeanne; Seguirau, Charles-Jean-Baptiste
    - Inventaire après décès de Marie-Jeanne Messager, épouse de Jean-Nicolas Quatreincre., 16 octobre 1806
      inventaire après décès; Messager, Marie-Jeanne; Quatreincre, Jean-Nicolas
    - Inventaire après décès de Catherine Hébert, épouse de Joseph-Marie Gaddan, rue du Bouloi., 25 novembre 1806
      inventaire après décès; Bouloi (rue du); Hébert, Catherine; Gaddan, Joseph-Marie
    - Inventaire après décès de Jean-François Pain, et Félicité Jacquier, son épouse, rue Saint-Dominique au Gros Caillou, n° 60., 26 novembre 1806
      inventaire après décès; Saint-Dominique-du-Gros-Caillou (rue); Pain, Jean-François; Jacquier, Félicité
    - Inventaire après décès de Pierre-Barthélémy Guinibert, rue Poupée, n° 20., 24 décembre 1806
      inventaire après décès; Poupée (rue); Guinibert, Pierre-Barthélémy
    - Inventaire après décès de Catherine Marielle, veuve de Antoine Caplain., 27 janvier 1807
      inventaire après décès; Marielle, Catherine; Caplain, Antoine
    - Inventaire après décès de Marie-Françoise Husson, épouse de Christophe Vauthier., 31 mars 1807
      inventaire après décès; Husson, Marie-Françoise; Vauthier, Christophe
    - Inventaire après décès de Louis-Simon Lolliot, rue des Moulins, n° 9., 14 avril 1807
      inventaire après décès; Moulins (rue des); Lolliot, Louis-Simon
    - Inventaire après décès de Jacques-César Riston, rue Charlot., 16 avril 1807
      inventaire après décès; Charlot (rue); Riston, Jacques-César
    - Inventaire après décès de Pierre Toffier., 5 mai 1807
      inventaire après décès; Toffier, Pierre
    - Inventaire après communauté et continuation de communauté de René Coeffard, et de Marie-Françoise Vallin, son épouse, rue des Gravilliers, n° 9., 29 mai 1807
      inventaire; Gravilliers (rue des); Coeffard, René; Vallin, Marie-France
    - Inventaire après décès de Claude-Marie Riben., 10 juin 1807
      inventaire après décès; Riben, Claude-Marie
    - Inventaire après décès de Adélaïde Nolleau, épouse divorcée de Jean-François Scribe., 10 juillet 1807
      inventaire après décès; Nolleau, Adélaïde; Scribe, Jean-François
    - Inventaire après décès de Jeanne-Marie Augard, veuve de François Vrigny., 20 octobre 1807
      inventaire après décès; Augard, Jeanne-Marie; Vrigny, François
    - Inventaire après décès de Marie-Marguerite Grillard, veuve en 1ères noces de Jacques-Joseph Lestocard, et épouse en 2èmes noces de Antoine-Anastase Bourdillet., 2 novembre 1807
      inventaire après décès; Grillard, Marie-Marguerite; Bourdillet, Antoine-Anastase; Lestocard, Jacques-Joseph
    - Inventaire après décès de Gérard Maurice, rue Taitbout, n° 19., 19 novembre 1807
      inventaire après décès; Taitbout (rue); Turpin, Gérard-Maurice
    - Inventaire après décès de Catherine-Denise Ferrand, épouse de Louis-François Stinville., 11 janvier 1808
      inventaire après décès; Ferrand, Catherine-Denise; Stinville, Louis-François
    - Inventaire après décès de Jacques-Nicolas Droust., 12 janvier 1808
      inventaire après décès; Droust, Jacques-Nicolas
    - Inventaire après décès de Jean-Baptiste-Laurent Ligué, rue Sainte-Croix, n° 17., 1er février 1808
      inventaire après décès; Sainte-Croix (rue); Ligué, Jean-Baptiste-Laurent
    - Inventaire après décès de Jean-Baptiste-Claude Bertholet., 4 avril 1808
      inventaire après décès; Bertholet, Jean-Baptiste-Claude
    - Inventaire après décès de Maire-Paule Leroux., 26 avril 1808
      inventaire après décès; Leroux, Maire-Paule
    - Inventaire après décès de Adrien-Cyprien Duquesnoy., 28 avril 1808
      inventaire après décès; Duquesnoy, Adrien-Cyprien
    - Inventaire après décès de Adélaïde-Louise Bouché, épouse de Jean Varnout., 30 avril 1808
      inventaire après décès; Bouché, Adélaïde-Louise; Varnout, Jean
    - Inventaire après décès de Etienne-Louis Tartois, rue de Bondy, n° 30., 2 mai 1808
      inventaire après décès; Bondy (rue de); Tartois, Etienne-Louis
    - Inventaire après décès de Jeanne-Françoise Courageot, épouse de Antoine Delpech, rue du Faubourg Saint-Denis, n° 17., 16 mai 1808
      inventaire après décès; Faubourg-Saint-Denis (rue du); Courageot, Jeanne-Françoise; Delpech, Antoine
    - Inventaire après décès de Louis Seline., 1er juin 1808
      inventaire après décès; Seline, Louis
    - Inventaire après décès de Mr Quinton., 8 juin 1808
      inventaire après décès; Quinton (Mr)
    - Inventaire après décès de Marie-Louise Gobin, veuve de André Dudart., 27 juin 1808
      inventaire après décès; Gobin, Marie-Louise; Dudart, André
    - Inventaire après décès de Etienne Philippot., 20 août 1808
      inventaire après décès; Philippot, Etienne
    - Inventaire après décès de Angélique-Joseph Jubin, épouse de Nicolas-Charles-Antoine-Gaspard Sabatino., 16 septembre 1808
      inventaire après décès; Jubin, Angélique-Joseph; Sabatino, Nicolas-Charles-Antoine-Gaspard
    - Inventaire après décès de Marie-Nicolas Manicié, épouse de Jean Bouquet., 24 septembre 1808
      inventaire après décès; Manicié, Marie-Nicolas; Bouquet, Jean
    - Inventaire après décès de François Morel, rue du Faubourg Poissonnière, n° 32., 10 novembre 1808
      inventaire après décès; Faubourg-Poissonnière (rue du); Morel, François
    - Inventaire après décès de Jean-Baptiste-Désiré Lairau Desrouselles., 21 novembre 1808
      inventaire après décès; Lairau Desrouselles, Jean-Baptiste-Désiré
    - Inventaire après décès de Simon Tabarat dit Garizot., 17 décembre 1808
      inventaire après décès; Tabarat, Simon; Garizot, Simon
    - Inventaire après décès de Pierre-Denis Chatelux., 5 janvier 1809
      inventaire après décès; Chatelux, Pierre-Denis
    - Inventaire après décès de Louis-François Stainville., 1er février 1809
      inventaire après décès; Stainville, Louis-François
    - Inventaire après décès de François Ballet., 3 février 1809
      inventaire après décès; Ballet, François
    - Inventaire après décès de Jacques Payne., 10 mars 1809
      inventaire après décès; Payne, Jacques
    - Inventaire après décès de Catherine-Jeanne Hellant, épouse de Jacques-Gilbert Ragoneau., 20 mars 1809
      inventaire après décès; Hellant, Catherine-Jeanne; Ragoneau, Jacques-Gilbert
    - Inventaire après décès de François Pinard., 7 avril 1809
      inventaire après décès; Pinard, François
    - Inventaire après décès de Charles-Gilbert Galland., 25 avril 1809
      inventaire après décès; Galland, Charles-Gilbert
    - Inventaire après décès de Guillaume Arveuf., 26 avril 1809
      inventaire après décès; Arveuf, Guillaume
    - Inventaire après décès de Catherine-Elisabeth Douve, veuve de Claude-Etienne Billecocq., 2 mai 1809
      inventaire après décès; Douce, Catherine-Elisabeth; Billecocq, Claude-Etienne
    - Inventaire après décès de Marie-Françoise Gibert Aubin, veuve de Georges Forquenot de la Fortelle., 6 mai 1809
      inventaire après décès; Gibert Aubin, Marie-Françoise; Forquenot de la Fortelle, Georges
    - Inventaire après décès de Elisabeth Leroy., 16 mai 1809
      inventaire après décès; Leroy, Elisabeth
    - Inventaire après décès de Joseph Mazuel., 20 mai 1809
      inventaire après décès; Mazuel, Joseph
    - Inventaire après décès de Pierre-Emmanuel-Christophe Leroux, rue Bergère, n° 19., 3 juillet 1809
      inventaire après décès; Bergère (rue); Leroux, Pierre-Emmanuel-Christophe
    - Inventaire après décès de Hubert Thory, rue Meslay, n° 17., 13 juillet 1809
      inventaire après décès; Meslay (rue); Thory, Hubert
    - Inventaire après décès de Jeanne-Claude Huot, veuve de Jean Pussigur, rue du Faubourg Montmartre, n° 44., 27 juillet 1809
      inventaire après décès; Faubourg-Montmartre (rue du); Huot, Jeanne-Claude; Pussigur, Jean
    - Inventaire après décès de Jean-François Collomb de la Charrière, rue du Petit Carreau., 31 juillet 1809
      inventaire après décès; Petit-Carneau (rue du); Collomb de la Charrière, Jean-François
    - Inventaire après décès de Pierre-Antoine Bertrand, rue du Pélican., 5 août 1809
      inventaire après décès; Pélican (rue du); Bertrand, Pierre-Antoine
    - Inventaire après décès de Louis-Nicolas Vincent., 5 août 1809
      inventaire après décès; Vincent, Louis-Nicolas
    - Inventaire après décès de Marie-Marguerite Dumont, veuve de Antoine Gobin, rue des Trois Pavillons, n° 18., 25 août 1809
      inventaire après décès; Trois-Pavillons (rue des); Dumont, Marie-Marguerite; Gobin, Antoine
    - Inventaire après décès de Barthélémy Sabatier., 5 septembre 1809
      inventaire après décès; Sabatier, Barthélémy
    - Inventaire après décès de Marie-Jean-Baptiste Poupart, Hôtel Impérial des Invalides., 29 septembre 1809
      inventaire après décès; Invalides (hôtel des); Poupart, Marie-Jean-Baptiste
    - Inventaire après divorce de Antoine-Claude Maillard, rue Saint-Martin, n° 222, et de Marie-Etienne-Charlotte Chappey, rue Frépillon, n° 8., 2 octobre 1809
      inventaire; Frépillon (rue); Maillard, Antoine-Claude; Chappey, Etienne-Charlotte
    - Inventaire après décès de Marie-Madeleine Nizelerd, épouse de Jean Off, à Montgeron (Essonne)., 24 octobre 1809
      inventaire après décès; Montgeron (Essonne); Nizelerd, Marie-Madeleine; Off, Jean
    - Inventaire après décès de Marguerite-Jeanne-Claudine Herbin, épouse de François-Vincent Dugrosper., 15 novembre 1809
      inventaire après décès; Herbin, Marguerite-Jeanne-Claudie; Dugrosper, François-Vincent
    - Inventaire après décès de Simon Herbet, rue de Ménars, n° 14., 20 novembre 1809
      inventaire après décès; Ménars (rue); Herbet, Simon
    - Inventaire après décès de Antoine Desbeine, rue Coquillière, n° 42., 28 novembre 1809
      inventaire après décès; Coquillière (rue); Desbeine, Antoine
    - Inventaire après décès de Benoit Domazan, rue des Bons Enfants, n° 32., 11 janvier 1810
      inventaire après décès; Bons-Enfants (rue des); Domazan, Benoit
    - Inventaire après décès de Christine-Marie-Anne-Josèphe Supos, veuve de Pierre-Louis-Joseph Supos., 31 janvier 1810
      inventaire après décès; Supos, Christine-Marie-Anne-Josèphe; Supos, Pierre-Louis-Joseph
    - Suite d'un procès verbal de défaut du 26 janvier 1810. Inventaire après décès de Marie-Catherine Motte, veuve de François Tiersant., 2 février 1810
      inventaire après décès; Motte, Marie-Catherine; Tiersant, François
    - Inventaire après décès de Jean-Marie-Honoré Barbier, rue Saint-Denis, n° 162., 14 février 1810
      inventaire après décès; Saint-Denis (rue); Barbier, Jean-Marie-Honoré
    - Inventaire après décès de Louis Ferrand., 26 février 1810
      inventaire après décès; Ferrand, Louis
    - Inventaire après divorce de André-Jean Rignon, et de Etienne-Marguerite Boutet, rue de Cléry, n° 26., 8 mars 1810
      inventaire; Cléry (rue de); Rignon, André-Jean; Boutet, Etienne-Marguerite
    - Inventaire après décès de Pierre Phélippeaux, et de Auguste-Pierre-Nicolas Phélippeaux., 17 mars 1810
      inventaire après décès; Phélippeaux, Pierre; Phélippeaux, Auguste-Pierrre-Nicolas
    - Inventaire après décès de Marie-Madeleine-Françoise Allevice, veuve de Louis Roussel., 24 mars 1810
      inventaire après décès; Allevice, Marie-Madeleine-Françoise; Roussel, Louis
    - Inventaire après décès de Claude-Charles Perrolet, rue du Bac., 17 avril 1810
      inventaire après décès; Bac (rue du); Perrolet, Claude-Charles
  - Répertoire. 1810, 1er mai - 1816, 20 mars, 1er mai 1810 - 20 mars 1816; MC/RE/IX/16
    - Inventaire après décès de Jeanne-Louise-Alexandrine Eudes de Mirville, veuve de Charles-César-Henri Ohoudetot, rue de Cléry, n° 10., 4 mai 1810
      inventaire après décès; Eudes de Mirville, Jeanne-Louise-Alexandrine; Ohoudetot, Charles-César-Henri
    - Inventaire après décès de Catherine Salzard., 22 mai 1810
      inventaire après décès; Salzard, Catherine
    - Inventaire après décès de Lazard Fould.
      inventaire après décès; Fould, Lazard
    - Inventaire après décès de Pierre Guesnon, rue du Puits l'Hermite, n° 8., 8 juillet 1810
      inventaire après décès; Puits-de-l'Ermite (rue du); Guesnon, Pierre
    - Inventaire après décès de Caroline-Félicité Sejourné., 9 juillet 1810
      inventaire après décès; Sejourné, Caroline-Félicité
    - Inventaire après décès de Pierre Theuzeau, rue des Fontaines du Temple., 30 juillet 1810
      inventaire après décès; Fontaines-du-Temple (rue des); Theuzeau, Pierre
    - Inventaire après décès de Jeanne-Françoise Carolet, veuve de Luc-Charles-Joseph Corazza., 19 septembre 1810
      inventaire après décès; Carolet, Jeanne-Françoise; Corazza, Luc-Charles-Joseph
    - Inventaire après décès de Jean Theureau, rue de Bercy au Marais, le 1er octobre 1810., 16 octobre 1810
      inventaire après décès; Bercy-au-Marais (rue de); Theureau, Jean
    - Inventaire après décès de François Vauquelin., 24 octobre 1810
      inventaire après décès; Vauquelin, François
    - Inventaire après décès de Marie-Joséphine Rousselot, épouse de Anne-Claude-François Gomain., 16 novembre 1810
      inventaire après décès; Rousselot, Marie-Joséphine; Gomain, Anne-Claude-François
    - Inventaire après décès de Louis-Alexandre-François Devaupré, rue des Nonnaindières., 28 novembre 1810
      inventaire après décès; Nonnains-d'Hyères (rue des); Devaupré, Louis-Alexandre-François
    - Inventaire après décès de Alexandre-Marie-Jean-Baptiste-Eléonore Sandron Romainville, rue de Béthizy, n° 19., 6 février 1811
      inventaire après décès; Saudron Romainville, Alexandre-Marie-Jean-Baptiste-Eléonore
    - Inventaire après décès de Pierre-Armand Bretocq, à Auteuil., 27 mars 1811
      inventaire après décès; Auteuil (ancienne commune); Bretocq, Pierre-Armand
    - Inventaire après décès de Jacques-Jean-François Barbat Juzanvigny, rue Saint-Antoine, n° 89., 10 avril 1811
      inventaire après décès; Saint-Antoine (rue); Barbat Juzanvigny, Jacques-Jean-François
    - Inventaire après décès de Christophe Vauthier, rue de Babylone, n° 1., 6 mai 1811
      inventaire après décès; Babylone (rue de); Vauthier, Christophe
    - Inventaire après décès de Jean-Joseph Laurent., 3 juillet 1811
      inventaire après décès; Laurent, Jean-Joseph
    - Inventaire après décès de Charles Hudebert, place des Victoires, n° 1., 10 juillet 1811
      inventaire après décès; Victoires (place des); Hudebert, Charles
    - Inventaire après décès de Claude-Nicolas Sansrefus, et de Geneviève-Adélaïde Dagoury, son épouse, rue des Poules, n° 4., 18 juillet 1811
      inventaire après décès; Poules (rue des); Dagoury, Geneviève-Adélaïde; Sansrefus, Claude-Nicolas
    - Inventaire après décès de Barbe Amant, épouse de Antoine-Silvestre Delaforest., 20 juillet 1811
      inventaire après décès; Amant, Barbe; Delaforest, Antoine-Silvestre
    - Inventaire après décès de Louis-Melchior Mottet., 2 septembre 1811
      inventaire après décès; Mottet, Louis-Melchior
    - Inventaire après décès de Alphonse Anjubault de Mornay., 4 septembre 1811
      inventaire après décès; Anjubault de Mornay, Alphonse
    - Inventaire après décès de Barbe-Nicole Gaudot, veuve de Jean-Charles-Alexis de Brecy., 17 octobre 1811
      inventaire après décès; Gaudot, Barbe-Nicole; Brecy (de), Jean-Charles-Alexis
    - Inventaire après décès de Marie-Marguerite Papillon, veuve de Sébastien Bodrot, rue du Chemin de Ménilmontant., 20 novembre 1811
      inventaire après décès; Chemin-de-Ménilmontant (rue du); Papillon, Marie-Marguerite; Bodrot, Sébastien
    - Inventaire après décès de marie-Antoinette-Laure Reynaud de Saint-Félix, épouse de Philippe-Auguste-Louis-Victor Auriol, rue Basse du Rempart, passage sandrier, n° 38., 23 novembre 1811
      inventaire après décès; Basse-du-Rempart (rue); Sandrié (passage); Reynaud de Saint-Félix, Marie-Antoinette-Laure; Auriol, Philippe-Auguste-Louis-Victor
    - Inventaire après décès de Anne Poney, veuve de Denis-Joseph Roger d'Hénonville., 26 novembre 1811
      inventaire après décès; Poney, Anne; Roger d'Hénonville, Denis-Joseph
    - Inventaire après décès de Marie-Jeanne Rochereux, veuve de Jean-Louis Messager., 3 décembre 1811
      inventaire après décès; Rochereux, Marie-Jeanne; Messager, Jean-Louis
    - Inventaire après décès de Elisabeth Bourgeois, veuve de Louis-Alexandre-François Devaupré., 14 février 1812
      inventaire après décès; Bourgeois, Elisabeth; Devaupré, Louis-Alexandre-François
    - Inventaire après décès de Léon Bazat, préau de la foire Saint-Germain, n° 114, à Saint-Germain., 19 février 1812
      inventaire après décès; Saint-Germain (faubourg); Saint-Germain (foire); Bazat, Jean
    - Inventaire après décès de Jean-Baptiste Dubois, boulevard Saint-Denis, n° 19., 19 mars 1812
      inventaire après décès; Saint-Denis (boulevard); Dubois, Jean-Baptiste
    - Inventaire après décès de François-Forin, veuve de Nicolas Prochasson, rue des Blancs Manteaux, n° 13., 2 avril 1812
      inventaire après décès; Blancs-Manteaux (rue des); Forin, Françoise; Prochasson, Nicolas
    - Inventaire après décès de Jean-Antoine Garrigues, rue du Chantre Saint-Honoré, n° 8., 26 mai 1812
      inventaire après décès; Garrigues, Jean-Antoine
    - Inventaire après décès de Claude-Lange Hubert., 26 juin 1812
      inventaire après décès; Hubert, Claude-Lange